臺灣臺北地方法院民事判決　　　　　　　100年度親字第119號
　　原　　　告　俞承軒
　　　　兼
　　法定代理人　俞兆雲
　　被　　　告　戴勝郎
上列當事人間否認子女事件，經本院於民國　100　年 12 月 21
日言詞辯論終結，判決如下：
    主      文
確認原告俞承軒（男、民國  ○○ 年 ○ 月 ○○ 日生、身分證統一
編號：Ｚ000000000）非原告俞兆雲自被告戴勝郎受胎所生之婚生
子。
訴訟費用由被告負擔。
    事實及理由
一、原告起訴主張略以：原告俞承軒之母即原告俞兆雲與被告戴
    勝郎於民國  91 年 7 月 16 日結婚，惟婚後因個性不合常
    因小事而爭吵，於 93 年間外出工作，認識訴外人吳必勝於
    96 年 5 月 17 日產下原告俞承軒，嗣於 100 年 10 月 18
    日原告俞兆雲與被告戴勝郎協議離婚，因原告俞承軒受胎期
    間係在原告俞兆雲與被告戴勝郎婚姻關係存續中，原告俞承
    軒依法推定為原告俞兆雲與被告戴勝郎之婚生子，惟原告俞
    承軒實非原告俞兆雲自被告戴勝郎受胎所生。為此依民法第
    1063 條第 3 項提起否認子女訴訟，請求確認原告俞承軒非
    原告俞兆雲自被告戴勝郎受胎所生之婚生子等語。並聲明：
    如主文所示。
二、被告對於原告主張之事實均不爭執。
三、經查，原告就其主張之事實，業據提出戶籍謄本、離婚協議
    書等件為證，並經證人吳必勝到庭證稱：「伊和俞兆雲共同
    生活已經五年了，伊是原告俞承軒之生父等語」等語，堪認
    原告俞承軒與被告戴勝郎間確無親子血緣關係存在。被告對
    於上述事實及證據均不爭執，堪認原告俞承軒與被告戴勝郎
    間確無真實血統之聯繫。
四、按從子女出生日回溯第 181 日起至第 302 日止，為受胎期
    間；妻之受胎，係在婚姻關係存續中者，推定其所生子女為
    婚生子女。前項推定，夫妻之一方或子女能證明子女非為婚
    生子女者，得提起否認之訴。前項否認之訴，夫妻之一方自
    知悉該子女非為婚生子女，或子女自知悉其非為婚生子女之
    時起二年內為之，民法第  1062 條第 1 項、第 1063 條分
    別定有明文。經查，本件原告俞承軒之母即原告俞兆雲於96
    年 5 月 17  日產下原告俞承軒，其受胎期間係在俞兆雲與
    被告戴勝郎之婚姻關係存續中，依法雖應推定原告俞承軒為
    原告俞兆雲與被告戴勝郎所生之婚生子，然原告俞承軒實非
    原告俞兆雲自被告戴勝郎受胎所生。從而，原告於知悉其非
    被告之婚生子女後  2 年內提起本件否認子女之訴，於法洵
    屬有據，應予准許。
五、據上論結，本件原告之訴為有理由，依民事訴訟法第78 條
    ，判決如主文。
中    華    民    國   100    年    12    月    28    日
                      家事法庭  法  官  彭南元
以上正本證明與原本無異。
如對本判決不服，應於判決送達後20日內向本院提出上訴狀。
中    華    民    國   100    年    12    月    28    日
                                書記官  尹遜言